臺灣高等法院高雄分院刑事判決　　　　94年度上訴字第1347號
上　訴　人　臺灣屏東地方法院檢察署檢察官
被　　　告　甲○○
上列上訴人因被告違反毒品危害防制條例案件，不服臺灣屏東地
方法院94年度訴字第251 號中華民國94年8 月12日第一審判決（
起訴案號：臺灣屏東地方法院檢察署94年度毒偵字第346 號，移
送原審併辦案號：94年度毒偵字第1333號），提起上訴（移送本
院併辦案號：94年度毒偵字第2164號），本院判決如下：
    主  文
原判決撤銷。
甲○○連續施用第一級毒品，累犯，處有期徒刑壹年捌月。
扣案之海洛因壹包（淨重零點柒柒公克，空包裝重零點參肆公克
）沒收並銷燬之；扣案之針筒貳支沒收。
    事  實
一、甲○○前因施用毒品案件，經臺灣高雄地方法院以88年度毒
    聲字第962 號裁定送觀察、勒戒後，經評定認有繼續施用毒
    品之傾向，由臺灣高雄地方法院以88年度毒聲字第1827號裁
    定令入戒治處所施以強制戒治，嗣因其戒治成績經評定為合
    格經法院裁定停止戒治，所餘戒治期間付保護管束，惟因其
    在保護管束期間違反保護管束情節重大，經法院裁定撤銷停
    止戒治，令入戒治所繼續施以強制戒治，嗣強制戒治期滿，
    經臺灣高雄地方法院檢察署檢察官於民國89年10月30日以89
    年度戒毒偵字第1144號為不處分確定。復因施用毒品案件，
    經臺灣屏東地方法院檢察署檢察官起訴併聲請強制戒治，強
    制戒治部分，經臺灣屏東地方法院以90年度毒聲字第1718號
    裁定令入戒治處所施以強制戒治，於92年9 月5 日執行完畢
    ；起訴部分，經臺灣屏東地方法院以90年度訴字第801 號判
    決有期徒刑8 月，經其上訴本院後，於91年5 月30日撤回上
    訴確定，並於93年4 月30日因縮短刑期執行完畢出獄。詎其
    仍不知悔改，復於92年9 月5 日強制戒治執行完畢後5 年內
    ，復基於施用第1 級毒品海洛因之概括犯意，自93年5 月底
    某日起，迄94年7 月22日15時止，分別在在屏東縣內埔鄉○
    ○村○○路路旁、屏東縣內埔鄉○○村○○道路路旁，及在
    屏東縣內埔鄉○○村○○路212 號孫進順住處內，將海洛因
    摻水後以針筒注射血管之方式，連續施用第一級毒品海洛因
    多次。嗣分別於(一)94年1 月26日16時40分，在其屏東縣內埔
    鄉○○村○○路33號住處內為警查獲，並扣得其所有供施用
    海洛因所用之注射針筒1 支；(二)同年5 月20日上午11時許，
    在屏東縣內埔鄉龍泉村通賢巷3 號空屋內為警查獲，並扣得
    其所有之海洛因1 包（淨重0.77公克，空包裝重0.34公克）
    ；(三)94年6 月14日12時30分，在屏東縣內埔鄉○○村○○路
    212 號孫進順住處查獲。(四)94年7 月23日15時10分左右，在
    屏東縣內埔鄉○○村○○路○ 段2 之1 號前查獲，並扣得甲
    ○○所有，供施用海洛因之注射針筒1 支。
二、案經屏東縣警察局潮州分局報告臺灣屏東地方法院檢察署檢
    察官偵查起訴，及屏東縣警察局、屏東縣警察局內埔分局報
    告同署檢察官分別轉送原審法院及本院併案審理。
    理  由
一、本件被告甲○○所犯係死刑、無期徒刑、最輕本刑為3 年以
    上有期徒刑以外之罪，已經被告就被訴事實為有罪之陳述，
    經本院聽取當事人之意見後，依刑事訴訟法第273 條之1 第
    1 項之規定，裁定進行簡式審判程序，合先敘明。
二、上揭事實，業據被告甲○○於警詢、偵查、原審審理及本院
    審理時坦承不諱，並有扣案其所有之海洛因1 包（淨重0.77
    公克，空包裝重0.34公克），及注射針筒2 支可資佐證。且
    被告分別經警於94年1 月26日18時許、94年5 月20日上午12
    時30分許，採集其尿液送驗結果，均呈嗎啡陽性反應，有臺
    灣檢驗科技股份有限公司濫用藥物尿液檢驗報告2 紙附卷（
    見94年毒偵字第346 號卷第22頁、94年毒偵字第1333號卷第
    18頁）可稽。另經警於94年6 月14日15時35分許，採集其尿
    液送驗結果，亦呈嗎啡陽性反應，有臺灣檢驗科技股份有限
    公司濫用藥物尿液檢驗報告1 紙附卷（見屏東縣警察局第00
    00000000號警卷24頁）可證。又上述扣案之海洛因1 包（淨
    重0.77公克，空包裝重0.34公克），經送鑑定結果，內含毒
    品海洛因成分，有法務部調查局調科一字第240003709 號鑑
    定通知書1 份附卷（見本院卷）可憑。被告前因施用毒品案
    件，經臺灣高雄地方法院以88年度毒聲字第962 號裁定送觀
    察、勒戒後，經評定認有繼續施用毒品之傾向，由臺灣高雄
    地方法院以88年度毒聲字第1827號裁定令入戒治處所施以強
    制戒治，嗣因其戒治成績經評定為合格經法院裁定停止戒治
    ，所餘戒治期間付保護管束，惟因其在保護管束期間違反保
    護管束情節重大，經法院裁定撤銷停止戒治，令入戒治所繼
    續施以強制戒治，嗣強制戒治期滿，經臺灣高雄地方法院檢
    察署檢察官於89年10月30日以89年度戒毒偵字第1144號為不
    處分確定。復因施用毒品案件，經臺灣屏東地方法院檢察署
    檢察官起訴併聲請強制戒治，強制戒治部分，經原審法院以
    90年度毒聲字第1718號裁定令入戒治處所施以強制戒治，於
    92年9 月5 日執行完畢，有臺灣高等法院被告前案紀錄表及
    臺灣屏東地方法院檢察署刑案資料查註資料紀錄表各1 份在
    卷可憑，其於92年9 月5 日強制戒治執行完畢後5 年內，再
    犯毒品危害防制條例第10條之罪，本件事證明確，被告犯行
    洵堪認定。
三、查海洛因係毒品危害防制條例第2 條第2 項第1 款所稱之第
    一級毒品，依法不得持有、施用。核被告甲○○所為，係犯
    毒品危害防制條例第10條第1 項之施用第一級毒品罪。被告
    持有海洛因之低度行為，為施用之高度行為所吸收，不另論
    罪。又被告先後多次施用第一級毒品海洛因之犯行，時間緊
    接、所犯構成要件相同，顯係基於概括犯意反覆為之，為連
    續犯，應依刑法第56條規定，論以一罪。又公訴人雖僅就被
    告自93年5 月1 日出獄後某日起至94年1 月26日上午某時許
    止，連續在屏東縣內埔鄉○○村○○路路旁等處，以注射針
    筒注射血管之方式，施用海洛因多次之犯行提起公訴，惟其
    餘部分（即移送併辦部分）與起訴部分有連續犯之裁判上一
    罪關係，已如前述，應為起訴效力所及，本院自應併予審理
    。被告曾因違反毒品危害防制條例案件，經原審法院以90年
    度訴字第801 號判決有期徒刑8 月，經其上訴本院後撤回上
    訴，並於91年5 月30日確定，並於93年4 月30日因縮短刑期
    執行完畢，有臺灣高等法院被告前案紀錄表及臺灣屏東地方
    法院檢察署刑案資料查註紀錄表各1 份在卷可考，其於有期
    徒刑執行完畢後5 年內，再犯本件有期徒刑以上之本罪，為
    累犯，應依刑法第47條規定加重其刑。
四、原審據以論罪科刑，固非無見。惟被告自94年5 月21日起，
    至94年7 月22日止施用第一級毒品海洛因之犯行，原審未及
    審酌，自有未洽。檢察官上訴意旨，執此指摘原判決不當，
    為有理由，自應由本院將原判決撤銷改判。爰審酌被告曾因
    施用毒品犯行，經送觀察、勒戒、強制戒治後，仍無法戒除
    毒癮，繼續施用毒品不輟，無視於毒品對於自身健康之戕害
    及國家對於杜絕毒品犯罪之禁令，惡性非輕，並審酌施用毒
    品之期間，施用毒品之次數，犯後坦認犯行、態度尚可等一
    切情狀，量處如主文第2 項所示之刑。扣案之海洛因1 包，
    （淨重0.77公克，空包裝重0.34公克），因其空包裝均含海
    洛因殘餘，與海洛因無從析離，故其空包裝與海洛因均應一
    併視為毒品，依毒品危害防制條例第18條第1 項前段之規定
    沒收銷燬；扣案之針筒2 支，係被告所有且供其施用毒品之
    工具，業據其供明在卷，應依刑法第38條第1 項第2 款規定
    ，併予宣告沒收。
據上論結，應依刑事訴訟法第369 條第1 項前段、第364 條、第
273 條之1 第1 項、第299 條第1 項前段，毒品危害防制條例第
10條第1項 、第18條第1 項前段，刑法第11條、第56條、第47條
、第38條第1 項第2 款，判決如主文。
本案經檢察官張金塗到庭執行職務。
中　　華　　民　　國　　94　　年　　10　　月　　27　　日
            刑事第五庭  審判長法  官  曾永宗
                              法  官  陳明富
                              法  官  任森銓
以上正本證明與原本無異。
如不服本判決應於收受本判決後10日內向本院提出上訴書狀，其
未敘述上訴理由者，並得於提起上訴後10日內向本院補提理由書
狀（均須按他造當事人之人數附繕本）「切勿逕送上級法院」。
中　　華　　民　　國　　94　　年　　10　　月　　27　　日
                              書記官  蘇恒仁
附錄本件判決論罪科刑法條：
毒品危害防制條例第10條
施用第一級毒品者，處6 月以上5 年以下有期徒刑。
施用第二級毒品者，處3 年以下有期徒刑。
